Minutes et répertoires du notaire Eugène Pierre LOUVEAU, 6 janvier 1827 - 14 août 1840 (étude XXXVIII)
Archives nationales
Minutes et répertoires du notaire Eugène Pierre LOUVEAU (étude XXXVIII)
6 janvier 1827 - 14 août 1840
MC/ET/XXXVIII/946 - MC/ET/XXXVIII/1005, MC/RE/XXXVIII/16 - MC/RE/XXXVIII/17
Etude XXXVIII; Louveau, Eugène-Pierre
Archives nationales de France
Minutes et répertoires: la loi 2008-696 du 15 juillet 2008 relative aux archives a fixé à 75 ans à compter de la date de l'acte, ou à 25 ans à compter de la date du décès de l'intéressé si ce délai est plus bref, le délai de communication des minutes et répertoires des notaires; ce délai est porté à 100 ans à compter de la date de l'acte si le document se rapporte à un mineur (code du Patrimoine, articles L213-2, 4e d et 5e).
Autres documents de l'étude (dossiers de clients, comptabilité...): s'agissant d'archives privées, ces documents sont communicables selon les modalités fixées par le déposant ou le donateur.
Certains documents ne sont pas accessibles en raison de leur mauvais état de conservation.
Versement
Accès aux instruments de recherche de tous les notaires de l’étude XXXVIII
Archives de l'étude XXXVIII
- Minutes de Eugène Pierre LOUVEAU, 6 janvier 1827 - 13 août 1840; MC/ET/XXXVIII/946 - MC/ET/XXXVIII/1005
  - Minutes. 1827, 6 janvier - 1827, 31 mars, 6 janvier 1827 - 31 mars 1827; MC/ET/XXXVIII/946
    Informations concernant le classement:
    Le niveau inférieur de description, quand il existe, correspond aux minutes d'actes. Toutes les minutes ne sont pas forcément décrites une à une. Les descriptions de ces minutes sont plus ou moins détaillées.
  - Minutes. 1827, avril - 1827, mai, avril 1827 - mai 1827; MC/ET/XXXVIII/947
    Informations complémentaires:
  - Minutes. 1827, juin - 1827, août, juin 1827 - août 1827; MC/ET/XXXVIII/948
  - Minutes. 1827, septembre - 1827, octobre, septembre 1827 - octobre 1827; MC/ET/XXXVIII/949
  - Minutes. 1827, novembre - 1827, décembre, novembre 1827 - décembre 1827; MC/ET/XXXVIII/950
  - Minutes. 1828, janvier - 1828, mars, janvier 1828 - mars 1828; MC/ET/XXXVIII/951
  - Minutes. 1828, avril - 1828, juin, avril 1828 - juin 1828; MC/ET/XXXVIII/952
  - Minutes. 1828, juillet - 1828, septembre, juillet 1828 - septembre 1828; MC/ET/XXXVIII/953
  - Minutes. 1828, octobre - 1828, décembre, octobre 1828 - décembre 1828; MC/ET/XXXVIII/954
  - Minutes. 1829, janvier - 1829, février, janvier 1829 - février 1829; MC/ET/XXXVIII/955
  - Minutes. 1829, mars - 1829, avril, mars 1829 - avril 1829; MC/ET/XXXVIII/956
    - Vente par Jean Martin Legray, propriétaire, et Catherine Eulalie Gay, son épouse, demeurant à Villiers-Le-Bel et momentanément 233, rue du Faubourg-Saint-Antoine, à Nicolas Caron, négociant, et Louise Huiard, son épouse, demeurant 83, rue Vieille-du-Temple, d'une maison située 233, rue du Faubourg-Saint-Antoine, pour la somme principale de 30 000 francs., 7 mars 1829; MC/ET/XXXVIII/956
      À la suite:
      1829, 1er juillet Quittance par le même au même.
      Origine de l'information:
      De l'image fixe à l'image animée (1820-1910), documents du Minutier central des notaires de Paris relatifs à l'histoire des photographes et de la photographie, par Marc Durand, Paris, Archives nationales, 2013 (sous presse), notice n° 2880 (version dématérialisée de l'instrument de recherche, les notices biographiques et compléments de descriptions d'actes ne se trouvent que sur la version papier de l'ouvrage, voir contexte dans le Plan d’orientation général - Notaires de Paris, guides thématiques du Minutier).
      Date de révision: 2011
      Date de création de la notice: 2010
      Faubourg-Saint-Antoine (rue du); Vieille-du-Temple (rue); Villiers-le-Bel (Val-d'Oise); Legray, Jean Martin; Gay, Catherine Eulalie; Caron, Nicolas; Huiard, Louise
  - Minutes. 1829, mai - 1829, juillet, mai 1829 - juillet 1829; MC/ET/XXXVIII/957
  - Minutes. 1829, août - 1829, octobre, août 1829 - octobre 1829; MC/ET/XXXVIII/958
  - Minutes. 1829, novembre - 1829, décembre, novembre 1829 - décembre 1829; MC/ET/XXXVIII/959
  - Minutes. 1830, janvier - 1830, février, janvier 1830 - février 1830; MC/ET/XXXVIII/960
    Attention: acte(s) coté(s) en Réserve
    - Inventaire après décès de Jean-Baptiste Pierre Antoine de Monet de Lamarck, naturaliste et membre de l'Institut., 27 janvier 1830; MC/RS//684
      Cote originelle du document:
      MC/ET/XXXVIII/960
      Informations concernant le classement et la cotation du document:
      Acte coté en Réserve.
      Base Miriad 2 des inventaires après décès, 1801-1850, par Thierry Boudignon, avec le concours de Marie-France Nivet et du personnel du Minutier central, 1995-2012 (base de données migrée: voir contexte dans le Plan d’orientation général - Notaires de Paris, guides thématiques du Minutier).
      Autres dépouillement(s):
      Catalogue de la Réserve du Minutier central.
      Date de création de la notice: 2004
      12 mars 1820, procuration par le chevalier Jean-Baptiste Pierre Antoine de Monet de Lamarck, membre de l'Institut, professeur d'histoire naturelle et administrateur au jardin du roi, demeurant au pavillon de Buffon, à Jean François Lucas, garde du cabinet d'histoire naturelle et à Jean André Henri Lucas son fils, demeurants au Jardin du roi, RE/XLVII/14. 9 février 1822, testament, ET/XXXVIII/921.
      inventaire après décès; Jardin-des-Plantes (rue du); Lamarck, Jean-Baptiste de Monet de (1744-1829); Lucas, Jean François; Lucas, Jean André Henri; administrateur de société; chercheur; enseignant
  - Minutes. 1830, mars - 1830, mai, mars 1830 - mai 1830; MC/ET/XXXVIII/961
  - Minutes. 1830, juin - 1830, juillet, juin 1830 - juillet 1830; MC/ET/XXXVIII/962
  - Minutes. 1830, août - 1830, octobre, août 1830 - octobre 1830; MC/ET/XXXVIII/963
  - Minutes. 1830, novembre - 1830, décembre, novembre 1830 - décembre 1830; MC/ET/XXXVIII/964
  - Minutes. 1831, janvier - 1831, mars, janvier 1831 - mars 1831; MC/ET/XXXVIII/965
  - Minutes. 1831, avril - 1831, mai, avril 1831 - mai 1831; MC/ET/XXXVIII/966
  - Minutes. 1831, juin - 1831, septembre, juin 1831 - septembre 1831; MC/ET/XXXVIII/967
  - Minutes. 1831, octobre - 1831, décembre, octobre 1831 - décembre 1831; MC/ET/XXXVIII/968
  - Minutes. 1832, janvier - 1832, mars, janvier 1832 - mars 1832; MC/ET/XXXVIII/969
  - Minutes. 1832, avril, avril 1832; MC/ET/XXXVIII/970
  - Minutes. 1832, mai - 1832, juin, mai 1832 - juin 1832; MC/ET/XXXVIII/971
  - Minutes. 1832, juillet - 1832, septembre, juillet 1832 - septembre 1832; MC/ET/XXXVIII/972
  - Minutes. 1832, octobre - 1832, décembre, octobre 1832 - décembre 1832; MC/ET/XXXVIII/973
  - Minutes. 1833, janvier - 1833, mars, janvier 1833 - mars 1833; MC/ET/XXXVIII/974
  - Minutes. 1833, avril - 1833, juin, avril 1833 - juin 1833; MC/ET/XXXVIII/975
  - Minutes. 1833, juillet - 1833, septembre, juillet 1833 - septembre 1833; MC/ET/XXXVIII/976
  - Minutes. 1833, octobre - 1833, décembre, octobre 1833 - décembre 1833; MC/ET/XXXVIII/977
  - Minutes. 1834, janvier - 1834, mars, janvier 1834 - mars 1834; MC/ET/XXXVIII/978
  - Minutes. 1834, avril - 1834, juin, avril 1834 - juin 1834; MC/ET/XXXVIII/979
  - Minutes. 1834, juillet - 1834, septembre, juillet 1834 - septembre 1834; MC/ET/XXXVIII/980
  - Minutes. 1834, octobre - 1834, décembre, octobre 1834 - décembre 1834; MC/ET/XXXVIII/981
  - Minutes. 1835, janvier - 1835, février, janvier 1835 - février 1835; MC/ET/XXXVIII/982
  - Minutes. 1835, mars - 1835, mai, mars 1835 - mai 1835; MC/ET/XXXVIII/983
  - Minutes. 1835, juin - 1835, août, juin 1835 - août 1835; MC/ET/XXXVIII/984
  - Minutes. 1835, septembre - 1835, décembre, septembre 1835 - décembre 1835; MC/ET/XXXVIII/985
  - Minutes. 1836, janvier - 1836, mars, janvier 1836 - mars 1836; MC/ET/XXXVIII/986
  - Minutes. 1836, avril - 1836, mai, avril 1836 - mai 1836; MC/ET/XXXVIII/987
  - Minutes. 1836, juin - 1836, septembre, juin 1836 - septembre 1836; MC/ET/XXXVIII/988
  - Minutes. 1837, octobre - 1837, décembre, octobre 1837 - décembre 1837; MC/ET/XXXVIII/989
  - Minutes. 1837, janvier - 1837, mars, janvier 1837 - mars 1837; MC/ET/XXXVIII/990
  - Minutes. 1837, avril - 1837, juin, avril 1837 - juin 1837; MC/ET/XXXVIII/991
  - Minutes. 1837, juillet - 1837, septembre, juillet 1837 - septembre 1837; MC/ET/XXXVIII/992
  - Minutes. 1837, octobre - 1837, décembre, octobre 1837 - décembre 1837; MC/ET/XXXVIII/993
  - Minutes. 1838, janvier - 1838, mars, janvier 1838 - mars 1838; MC/ET/XXXVIII/994
  - Minutes. 1838, avril - 1838, juin, avril 1838 - juin 1838; MC/ET/XXXVIII/995
  - Minutes. 1838, juillet - 1838, septembre, juillet 1838 - septembre 1838; MC/ET/XXXVIII/996
  - Minutes. 1838, octobre - 1838, décembre, octobre 1838 - décembre 1838; MC/ET/XXXVIII/997
  - Minutes. 1839, janvier - 1839, mars, janvier 1839 - mars 1839; MC/ET/XXXVIII/998
  - Minutes. 1839, avril - 1839, mai, avril 1839 - mai 1839; MC/ET/XXXVIII/999
  - Minutes. 1839, juin - 1839, septembre, juin 1839 - septembre 1839; MC/ET/XXXVIII/1000
  - Minutes. 1839, octobre - 1839, décembre, octobre 1839 - décembre 1839; MC/ET/XXXVIII/1001
  - Minutes. 1840, janvier, janvier 1840; MC/ET/XXXVIII/1002
  - Minutes. 1840, février - 1840, mars, février 1840 - mars 1840; MC/ET/XXXVIII/1003
  - Minutes. 1840, avril - 1840, mai, avril 1840 - mai 1840; MC/ET/XXXVIII/1004
  - Minutes. 1840, 1er juin - 1840, 13 août, 1er juin 1840 - 13 août 1840; MC/ET/XXXVIII/1005
    - Inventaire Bourdelot / Brochant, juin 1840; MC/ET/XXXVIII/1005
      Actes signalés par les lecteurs et correspondants du Minutier central des notaires de Paris, 2000-2011 (base de données migrée: voir contexte dans le Plan d’orientation général - Notaires de Paris, guides thématiques du Minutier).
      Date de révision: 2010
      inventaire; Bourdelot (M.); Brochant (M.)
- Répertoire(s) de Eugène Pierre LOUVEAU, 6 juillet 1826 - 11 décembre 1847; MC/RE/XXXVIII/16 - MC/RE/XXXVIII/17
  - Répertoire. 1826, 6 juillet - 1840, 8 avril, 6 juillet 1826 - 8 avril 1840; MC/RE/XXXVIII/16
    Répertoire des notaires Pierre Louveau ( 6 juillet 1826-6 janvier 1827), Eugène- Pierre Louveau (7 janvier 1827-8 avril 1840).
    Informations concernant le classement et la cotation:
    Le niveau inférieur de description, quand il existe, correspond aux mentions d'actes contenues dans le répertoire. Parmi celles-ci, certaines peuvent y être décrites, de manière plus ou moins détaillée. Pour consulter l'acte proprement dit, il convient de rechercher la cote au niveau des articles (registre ou liasse) des minutes du notaire (cote de type 'MC/ET').
    - Inventaire après décès: Bocquet d'Anthenay, Pierre., 27 juillet 1826
      Mention dans le répertoire du notaire coté:
      MC/RE/XXXVIII/16
      Attention: la cote de répertoire (de type 'MC/RE') ne permet pas de consulter la minute de l'acte. ll convient de rechercher la cote de la minute (de type 'MC/ET') au niveau des articles (registre ou liasse) de minutes du notaire.
      L'accès aux images numérisées des pages du répertoire se fait au niveau de description supérieur (' Répertoire du notaire '), rubrique ' Consulter les archives numérisées associées'.
      inventaire après décès; Bocquet d'Anthenay, Pierre
    - Inventaire après décès: Tremblay, Jean-François. sellier carrossier. Duras (rue de), n° 3., 11 août 1826
      vente de fonds de sellier carrossier à François Julien Tremblay 51 rue de la Pépinière le 11 mai 1826, RE/XXXI/12.
      inventaire après décès; Duras (rue de); Pépinière (rue de la); Tremblay, Jean-François; Tremblay, François Julien; sellier; carrossier
    - Inventaire après décès: Boivin, André-François-Laurent. jardinier. Orillon (rue de l'), n° 20., 28 août 1826
      inventaire après décès; Orillon (rue de l'); Boivin, André-François-Laurent; jardinier
    - Inventaire après décès: Simonin, Marie-Victoire. Montras, Jean-Gilbert (épouse). Verrerie (rue de la), n° 60., 2 septembre 1826
      inventaire après décès; Verrerie (rue de la); Simonin, Marie-Victoire; Montras, Jean-Gilbert
    - Inventaire après décès: Schmid, Marie-Thérèse. Peynot, Jean (épouse)., 5 septembre 1826
      inventaire après décès; Schmid, Marie-Thérèse; Peynot, Jean
    - Inventaire après décès: Fissier, Adélaïde-Jeanne-Louise. Prelard, Jean-Baptiste-Marie-Antoine (épouse). distillateur. Grande-Truanderie (rue de la), n° 53., 9 septembre 1826
      inventaire après décès; Grande-Truanderie (rue de la); Fissier, Adélaïde-Jeanne-Louise; Prelard, Jean-Baptiste-Marie-Antoine; distillateur
    - Inventaire après décès: Guilleraut, Marie-Rose. Fredonnet, Louis (épouse). Saint-Martin (rue), n° 95., 16 septembre 1826
      inventaire après décès; Saint-Martin (rue); Guilleraut, Marie-Rose; Fredonnet, Louis
    - Inventaire après décès: Gouret, Louis. laveur de cendres. Calvaire (rue du), n° 5., 7 octobre 1826
      inventaire après décès; Calvaire (rue du); Gouret, Louis
    - Inventaire après décès: Beauvais, Eloi de. vinaigrier (ancien marchand) et propriétaire. Faubourg-Saint-Martin (rue du), n° 19., 19 octobre 1826
      inventaire après décès; Faubourg-Saint-Martin (rue du); Beauvais, Eloi de; vinaigrier
    - Inventaire après décès: Sureau, Jean-Gaspard. herboriste et pharmacien (ancien) à Troyes. Galande (rue), n° 55., 23 octobre 1826
      inventaire après décès; Galande (rue); Troyes (Aube); Sureau, Jean-Gaspard; herboriste; pharmacien
    - Inventaire après décès: Desmarquest, Louis-Joseph. bijoutier joaillier. Roi de-Sicile (rue du), n° 29., 31 octobre 1826
      inventaire après décès; Roi-de-Sicile (rue du); Desmarquest, Louis-Joseph; orfèvre; orfèvre
    - Inventaire après décès: Duvergier, Suzanne-Rosalie. Laperelle, Guillaume-Adrien (épouse). bretelles (fabricant de) et loueur de voitures. Greneta (rue), n° 7., 24 novembre 1826
      inventaire après décès; Greneta (rue); Duvergier, Suzanne-Rosalie; Laperelle, Guillaume-Adrien; loueur de véhicules
    - Inventaire après décès: Camel, Marie-Jeanne. Joliot, Pierre-Thibault (veuve). Chaillot (rue de), n° 99., 4 décembre 1826
      inventaire après décès; Chaillot (rue de); Camel, Marie-Jeanne; Joliot, Pierre-Thibault
    - Inventaire après décès: Halancourt, François-Emile-Jean d'. médecin. Fossés-Montmartre (rue des), n° 4., 15 mai 1832
      inventaire après décès; Fossés-Montmartre (rue des); Halancourt, François-Emile-Jean d'; médecin
  - Répertoire. 1840, 9 avril - 1847, 11 décembre, 9 avril 1840 - 11 décembre 1847; MC/RE/XXXVIII/17
    Répertoire des notaires Eugène-Pierre Louveau (9 avril-14 août 1840), Jean-Auguste Mirabel-Chambaud (14 août 1840-18 mai 1847), Edouard Watin (19 mai-11 décembre 1847).
    - Inventaire après décès: Dumoulin, Jean-Louis-Paul. commissionnaire en nouveautés. Montmartre (rue), n° 113., 9 avril 1840
      MC/RE/XXXVIII/17
      inventaire après décès; Montmartre (rue); Dumoulin, Jean-Louis-Paul
    - Inventaire après décès: Cauville, Joseph-Constant de. cultivateur et propriétaire. Saclay., 24 avril 1840
      inventaire après décès; Saclay (Essonne); Cauville, Joseph-Constant de; Decauville, Joseph-Constant; agriculteur
    - Inventaire après décès: Foissy, Joséphine-Victoire. Noël, François-Alexandre (épouse). grainetier (marchand). Viarmes (rue de), n° 21., 5 mai 1840
      inventaire après décès; Viarmes (rue de); Foissy, Joséphine-Victoire; Noël, François-Alexandre; commerçant
    - Inventaire après décès: Hervé, Pierre-Georges. homme de loi. Saint-Jacques (rue), n° 251., 14 mai 1840
      inventaire après décès; Saint-Jacques (rue); Hervé, Pierre-Georges; juriste
    - Inventaire après décès de Geneviève Angélique Legros, veuve en 1ères noces du baron Pierre César Maximilien Vangermez Dufay, et en secondes de Pierre Théophile Lavergne, demeurant rue d'Angoulême Saint Honoré, n° 19., 21 mai 1840
      inventaire après décès; Angoulême-Saint-Honoré (rue d'); Legros, Geneviève-Angélique; Lavergne, Pierre-Théophile; Vangermez Dufay, Pierre César (baron)
    - Inventaire après décès: Bourdelet, Anne. Brochant, Félix (veuve). Neuve-du-Luxembourg (rue), n° 32., 2 juin 1840
      inventaire après décès; Neuve-du-Luxembourg (rue); Bourdelet, Anne; Brochant, Félix
    - Inventaire après décès: Lemoine, Marie-Catherine. André, François (veuve). Chanoinesse (rue)., 6 juin 1840
      inventaire après décès; Chanoinesse (rue); Lemoine, Marie-Catherine; André, François
    - Inventaire après décès: Louvel, Marie-Thérèse. Versailles., 13 juin 1840
      inventaire après décès; Versailles (Yvelines); Louvel, Marie-Thérèse
    - Inventaire après décès: Moutier, Marie-Virginie. Boutelet, Charles (épouse). maréchal (ouvrier). Mail (rue du), n° 29., 10 juillet 1840
      inventaire après décès; Mail (rue du); Moutier, Marie-Virginie; Boutelet, Charles; maréchal-ferrant
    - Inventaire après décès: Marais, Denise-Théodore. Godard, Jean-Baptiste (épouse). chapelier (ouvrier). Petits-Champs-Saint-Martin (rue des), n° 3., 11 juillet 1840
      inventaire après décès; Petits-Champs (rue des); Marais, Denise-Théodore; Godard, Jean-Baptiste; fabricant d'accessoires vestimentaires
    - Inventaire après décès: Leblanc, Marie-Sophie. Gignoux, Pierre-Charles (épouse). brigadier de gendarmerie. Fidélité (rue de la), n° 2 et Fontainebeau, 25 juillet 1840
      inventaire après décès; Fontainebleau (Seine-et-Marne); Fidélité (rue de la); Leblanc, Marie-Sophie; Gignoux, Pierre-Charles; militaire du rang
    - Inventaire après décès: Defousses, Sylvain-Armand. Martyrs (rue des), n° 56., 11 août 1840
      inventaire après décès; Martyrs (rue des); Defousses, Sylvain-Armand